臺灣嘉義地方法院刑事判決　　　　　　　 96年度訴字第166號
公　訴　人　臺灣嘉義地方法院檢察署檢察官
被　　　告　甲○○
上列被告因違反毒品危害防制條例案件，經檢察官提起公訴（九
十六年度偵字第九五五號），本院判決如下：
    主  文
甲○○轉讓第二級毒品，處有期徒刑拾月。扣案第二級毒品甲基
安非他命貳包，沒收銷燬之。
    事  實
一、甲○○明知甲基安非他命係毒品危害防制條例所列管之第二
    級毒品，不得轉讓，竟仍基於轉讓甲基安非他命之故意，於
    民國九十五年十一月七日中午十二時許，在其位於嘉義縣中
    埔鄉中埔村八十之三號住處內，無償轉讓約可供施用一次份
    量之甲基安非他命予乙○○乙次。嗣於同日十四時許，為憲
    兵隊人員在上址搜索查獲，並扣得第二級毒品甲基安非他命
    二包，始知上情。
二、案經嘉義憲兵隊移請臺灣嘉義地方法院檢察署檢察官偵查起
    訴。
    理  由
一、按被告以外之人於審判外之陳述，雖不符刑事訴訟法第一百
    五十九條之一至第一百五十九條之四之規定，而經當事人於
    審判程序同意作為證據，法院審酌該言詞陳述或書面陳述作
    成時之情況，認為適當者，亦得為證據。當事人、代理人或
    辯護人於法院調查證據時，知有第一百五十九條第一項不得
    為證據之情形，而未於言詞辯論終結前聲明異議者，視為有
    前項之同意，此觀刑事訴訟法第一百五十九條之五規定甚明
    。本件被告於言詞辯論終結前，對於證人乙○○偵查中之證
    詞、本院九十五年度一０七七號搜索票、嘉義憲兵隊搜索扣
    押筆錄、扣押物品收據、扣押物品目錄表、嘉義地方法院檢
    察署九十五年度毒偵字第一二八四號聲請簡易判決處刑書、
    本院九十六年度嘉簡字第二二號簡易判決書、憲兵司令部嘉
    義憲兵隊九十五年十二月十三日憲民字第0950000269號函及
    附件（尿液鑑驗通知書、解送人犯報告表）、行政院衛生署
    管制藥品管理局管檢字第0960001387號鑑定書等證據方法之
    證據能力，均未聲明異議。本院審酌上開言詞陳述及書面陳
    述作成時之情況，認無顯不適當之情形，且於審判時逐一提
    示予被告表示意見，故採納上開證據方法，尚無礙於被告於
    程序上之彈劾詰問權利，而認上開證據資料合於刑事訴訟法
    第一百五十九條之一第二項及同法第一百五十九條之四、之
    五等規定，因而均具證據能力，合先敘明。
二、訊據被告甲○○固坦承伊與證人乙○○於上開時、地均有施
    用第二級毒品甲基安非他命之行為，然矢口否認有何轉讓第
    二級毒品犯行，辯稱：伊是與證人乙○○一起施用安非他命
    ，並非伊叫證人乙○○施用，是證人乙○○自己要施用的云
    云。惟查：
  （一）證人乙○○就案發經過情形於本院九十六年五月十日審
        理時具結證稱：伊與被告為高中同學，認識約八、九年
        ，伊因很久未與被告見面乃於九十五年十一月七日上午
        十一時許與另名友人卓建彰一同前往被告位於嘉義縣中
        埔鄉中埔村八十之三號住處找被告聊天，而被告當時在
        其住處內施用安非他命，伊問被告那是什麼，被告跟伊
        說是安非他命，伊問被告可不可以拿來用，被告說好，
        於是伊就拿來用，伊並未給被告錢，被告亦未向伊收錢
        ，而被告給伊的安非他命只有施用一次的份量（見本院
        卷第54頁至第58頁）等語明確，亦與其於九十五年十一
        月八日檢察官訊問時之結證情節相符，是其前後證詞互
        核一致，並無瑕疵可指。對照被告於九十五年十一月八
        日檢察官訊問時供稱：「（問：對乙○○說昨天上午是
        你拿安非他命給他用，有何意見？）我都放在桌上，他
        說好奇要用用看，叫他自己拿。」（見九十五年度毒偵
        字第一二八五號偵查卷第10頁）等詞；復於本院審理時
        供承：案發當日證人乙○○確有問伊放在桌上是何東西
        ，伊有跟證人乙○○說是安非他命（見本院卷第63頁、
        第64頁）等語，俱與證人乙○○上開證述情節互核相符
        ，足見證人乙○○上開關於案發過程之證詞並非憑空杜
        撰。且證人乙○○結證稱：伊與被告間並無任何金錢往
        來或仇隙糾紛（見本院卷第54頁）等詞，是其更無甘冒
        偽證罪刑責而設詞構陷被告之動機，其證詞之真誠性亦
        無可疑。再參以案發當日憲兵隊人員持本院搜索票至被
        告上開住處執行搜索時，證人乙○○亦因在場而併遭查
        獲，經憲兵隊人員於同日採其尿液送驗，其鑑驗結果證
        人乙○○之尿液中確有甲基安非他命反應等情，有憲兵
        司令部嘉義憲兵隊九十五年十二月十三日憲民字第0950
        000269號函及函附之憲兵司令部刑事鑑識中心九十五年
        十一月二十日（95）安鑑字第 01964號鑑驗通知書各乙
        份（見本院卷第20頁、第23頁）在卷可稽，益見證人乙
        ○○案發當日確有施用甲基安非他命之行為無誤。而被
        告於同日十四時許，為憲兵隊人員在上址搜索查獲安非
        他命吸食器配件二組、玻璃球一個、夾鍊袋二十六個、
        電子磅秤二台、安非他命吸食器一組等物品，並扣得第
        二級毒品甲基安非他命二包（總計重量零點六五二公克
        ；含塑膠袋）等情，有本院九十五年度一０七七號搜索
        票、嘉義憲兵隊搜索扣押筆錄、扣押物品收據、扣押物
        品目錄表及行政院衛生署管制藥品管理局管檢字第0960
        001387號鑑定書各乙份在卷可佐，更徵證人乙○○上開
        證詞並非並子虛，而確與事實相符。從而，被告於上開
        時、地確有無償轉讓約可供施用一次份量之甲基安非他
        命予乙○○之行為至堪認定。
  （二）至被告固辯稱：伊是與證人乙○○一起施用，並非伊叫
        證人乙○○施用，是證人乙○○自己要施用的云云。然
        被告於九十五年十一月七日為憲兵隊人員查獲後在嘉義
        憲兵隊接受調查時已供稱：「（問：乙○○與卓建彰所
        吸食之安非他命是否為你所提供？價格為何？提供過幾
        次安非他命供他們吸食？）乙○○所吸食之安非他命為
        我提供，我沒提供給卓建彰安非他命。免費提供。只有
        九十五年十一月七日當日提供吳員吸食乙次。」（見嘉
        義憲兵隊偵查卷宗第 5頁）等語明確，且於九十五年十
        一月八日檢察官訊問時亦供承其無償提供甲基非他命予
        證人乙○○之事實，業如上述，是其於本院審理時翻異
        前詞而為上開辯詞已難認屬實。且觀諸被告於本院九十
        六年三月二日行準備程序時就被訴事實先辯稱：伊並未
        轉讓甲基安非他命予證人乙○○施用，購買毒品的錢為
        證人乙○○與伊所共同支付，一個人付一千元，證人乙
        ○○給伊毒品的錢，是買的前三、四天的晚上大約八點
        的時候，在後庄的路邊7-11門口，伊騎機車，證人乙○
        ○開車，證人乙○○交付大約二千元給伊，大部分的錢
        一千二百元左右是要還伊的，其餘說是要拿安非他命（
        見本院卷第12頁）云云，然於該次準備程序就其所聲稱
        之交付金錢過程細節又供稱：當天證人乙○○拿錢給伊
        的時候，他把錢拿給伊以後，伊問他說「要不要」（台
        語），證人乙○○搖頭就走了（見本院卷第12頁）云云
        ，前後對照以觀，不但被告就其聲稱證人乙○○所交付
        用以共同購買毒品之金額，顯有出入，且就其所謂證人
        乙○○交付金錢共同購毒之過程，先供稱證人乙○○所
        交付二千元中約一千二百元是要還伊其餘約八百元說是
        要拿安非他命云云，後又改稱係伊問證人乙○○說「要
        不要」，證人乙○○搖頭就離去云云，是其於同次庭期
        之前後說詞迥然相異，其中矛盾之處至為顯然；況證人
        乙○○於本院審理時具結證稱：伊與被告並無金錢往來
        等情明確，業如上述，益見被告上開辯詞多所杜撰，其
        辯詞之憑信性更顯不足。再對照被告於九十六年三月十
        九日本院審訊時就被訴事實翻異前詞辯稱：伊當時一時
        無意識所以才拿給證人乙○○施用（見本院卷第34頁）
        云云，復於九十六年五月十日審理時再度改稱：伊係與
        證人乙○○一起施用（見本院卷第52頁）云云，足見被
        告辯詞一再反覆，且前後說詞相互矛盾，顯然均係臨訟
        卸責之飾詞，自均不足採憑。
  （三）綜上所述，本件事證明確，被告上開辯詞均不足信，其
        上開犯行至堪認定，應依法論科。
三、按甲基安非他命係屬毒品危害防制條例所定之第二級毒品。
    而無營利意圖之移轉毒品所有權行為，則屬毒品危害防制條
    例所定之轉讓行為，故核被告所為，係犯毒品危害防制條例
    第八條第二項之轉讓第二級毒品罪。又被告持有第二級毒品
    之低度行為應為轉讓之高度行為所吸收，不另論罪。爰審酌
    被告尚無前科之素行，高中畢業之智識程度，無償轉讓毒品
    之數量、次數及對象，再衡酌其無視國家查緝毒品之禁令，
    以轉讓方式助長毒害擴散，以及犯罪後猶飾詞狡辯以圖卸責
    ，未見其悔意等一切情狀，量處如主文所示之刑，以示懲儆
    。至扣案之疑似甲基安非他命之物品二包，經送請行政院衛
    生署管制藥品管理局鑑定，均確含第二級毒品甲基安非他命
    成分，驗餘總重量為零點六五二公克（含塑膠袋）等情，有
    行政院衛生署管制藥品管理局管檢字第0960001387號鑑定書
    乙份在卷可佐（見本院卷第26頁），係查獲之毒品，均應依
    毒品危害防制條例第十八條第一項前段沒收銷燬之。而上開
    毒品之外包裝袋及其餘扣案物品，固均為被告所有，此據被
    告供承在卷，然尚乏積極證據足認與被告上開轉讓第二級毒
    品犯行相關，復非違禁物，爰不於本案宣告沒收，附此敘明
    。
據上論斷，應依刑事訴訟法第二百九十九條第一項前段，毒品危
害防制條例第八條第二項、第十八條第一項前段，判決如主文。
本案經檢察官鄭葆琳到庭執行職務。
中　　華　　民　　國　　96　　年　　5 　　月　　24　　日
                    刑事第一庭  審判長法  官   許進國
                                      法  官   黃琴媛
                                      法  官   曾宏揚
上列正本證明與原本無異。
如不服本判決，應於判決送達後10日內向本院提出上訴狀（應附
繕本）。
中　　華　　民　　國　　96　　年　　5 　　月　　24　　日
                                      書記官   陳慶昀
附錄論罪科刑法條全文：
毒品危害防制條例第八條第二項
轉讓第二級毒品者，處 6 月以上 5 年以下有期徒刑，得併科新
臺幣 70 萬元以下罰金。
